【裁判字號】    97,審訴,2991
【裁判日期】    971128
【裁判案由】    毒品危害防制條例
【裁判全文】
臺灣桃園地方法院刑事判決            97年度審訴字第2991號
公  訴  人  臺灣桃園地方法院檢察署檢察官
被      告  甲○○
指定辯護人  本院公設辯護人  陳瑞明
上列被告因毒品危害防制條例案件，經檢察官提起公訴（97年度
毒偵字第5256號），嗣被告於準備程序進行中為有罪之陳述，經
本院合議庭裁定由受命法官獨任進行簡式審判程序後，聲請改依
協商程序而為判決，本院判決如下：
    主  文
甲○○施用第一級毒品，累犯，處有期徒刑柒月，扣案之海洛因
壹包連同包裝袋壹只（毛重零點貳公克，因鑑驗使用零點零貳公
克）沒收銷燬之，注射針筒壹支沒收；又施用第二級毒品，累犯
，處有期徒刑肆月。應執行有期徒刑拾月，扣案之海洛因壹包連
同包裝袋壹只（毛重零點貳公克，因鑑驗使用零點零貳公克）沒
收銷燬之，注射針筒壹支沒收。
    事實及理由
一、本件被告所犯係死刑、無期徒刑或最輕本刑為3 年以上有期
    徒刑以外之罪，其於準備程序中就被訴事實為有罪之陳述，
    經本院告知簡式審判程序之旨，並聽取公訴人、被告及辯護
    人之意見後，爰依刑事訴訟法第273 條之1 第1 項規定合議
    裁定由受命法官獨任進行簡式審判程序。
二、被告甲○○前有違反廢止前麻醉藥品管理條例、廢止前肅清
    煙毒條例、竊盜、毒品危害防制條例等前科，其中於民國85
    年間因施用毒品案件，經本院以85年度訴字第1541號、87年
    度毒聲字第1107號裁定送觀察、勒戒後，認有繼續施用毒品
    之傾向，再經本院以85年度訴字第1541號、87年度毒聲字第
    1418號裁定令入戒治處所施以強制戒治，因其戒治成效經評
    定為合格，復經本院裁定停止戒治，於88年3 月8 日停止戒
    治出所並付保護管束，嗣經本院裁定撤銷停止戒治，並令入
    戒治處所施以強制戒治，而於89年6 月1 日強制戒治期滿執
    行完畢，本次施用毒品犯行，並分別經臺灣高等法院86年度
    上訴字第5165號判決、本院89年度訴緝字第122 號判決分別
    判處免刑確定，並經臺灣桃園地方法院檢察署檢察官於89年
    10月11日以89年度戒偵字第540 號為不起訴處分確定。另於
    93年間，因施用毒品案件，經本院以94年度訴字第262 號判
    決判處應執行有期徒刑9 月（其中施用第一級毒品判處有期
    徒刑7 月，施用第二級毒品判處有期徒刑3 月）確定，於96
    年2 月20日縮刑期滿執行完畢（構成累犯）。
三、詎其仍不知悔改，明知海洛因、甲基安非他命係毒品危害防
    制條例第2 條第2 項第1 款、第2 款所規定之第一、二級毒
    品，不得非法持有、施用，竟基於施用第一級毒品海洛因之
    犯意，於97年9 月3 日中午12時，在桃園縣大園鄉○○村○
    鄰○○道路旁小木屋內，施用第一級毒品海洛因1 次；另基
    於施用第二級毒品甲基安非他命之犯意，於97年9 月4 日某
    時，在上址施用第二級毒品甲基安非他命1 次。嗣於97年9
    月4 日21時40分許，在上址為警查獲，並扣得其所有第一級
    毒品海洛因1 包連同包裝袋1 只（毛重0.2 公克，因鑑驗使
    用0.02公克），及其所有供（但非專供）施用第一級毒品海
    洛因所用之注射針筒1 支。案經桃園縣政府警察局大園分局
    報告臺灣桃園地方法院檢察署檢察官偵查後起訴。
四、證據名稱：
  (一)被告於本院訊問及準備程序中之自白。
  (二)台灣檢驗科技股份有限公司濫用藥物檢驗報告暨桃園縣政府
    警察局大園分局被採尿人尿液暨毒品真實姓名與編號對照表
    、台灣檢驗科技股份有限公司濫用藥物檢驗報告各1 份附卷
    可稽。
  (三)海洛因1 包連同包裝袋1 只（毛重0.2 公克，因鑑驗使用0.
    02公克）、注射針筒1 支扣案可資佐證。
五、本件經檢察官與被告於審判外達成協商之合意且被告已認罪
    ，其合意內容為：就其施用第一級毒品部分，被告願受科刑
    範圍為有期徒刑7 月，就其施用第二級毒品部分，被告願受
    科刑範圍為有期徒刑4 月，應執行有期徒刑10月。經查，上
    開協商合意並無刑事訴訟法第455 條之4 第1 項所列情形之
    一，檢察官聲請改依協商程序而為判決，本院爰不經言詞辯
    論，於協商合意範圍內為協商判決，合予敘明。
六、扣案之海洛因1 包連同包裝袋1 只（毛重0.2 公克，因鑑驗
    使用0.02公克），經送鑑定結果，確含海洛因成分，有台灣
    檢驗科技股份有限公司濫用藥物檢驗報告1 紙在卷可稽，應
    依毒品危害防制條例第18條第1 項前段規定，沒收銷燬之；
    包裹第一級毒品海洛因之包裝袋與前開海洛因毒品無從完全
    剝離，併依毒品危害防制條例第18條第1 項前段規定，沒收
    銷燬之。又扣案注射針筒1 支，係被告所有供（但非專供）
    施用第一級毒品海洛因所用之物，業經被告自承在卷，應依
    刑法第38條第1 項第2 款宣告沒收。
七、應適用之法條：刑事訴訟法第273 條之1 第1 項、第455 條
    之4 第2 項、第455 條之8 ，毒品危害防制條例第10條第1
    項、第2 項、第18條第1 項前段，刑法第11條、第47條第1
    項、第51條第5 款、第38條第1 項第2 款。
八、本判決除有刑事訴訟法第455 條之4 第1 項第1 款、第2 款
    、第4 款、第6 款、第7 款所定情形之一，或違反同條第2
    項規定者外，不得上訴。
九、如不服本件判決，得自收受判決送達之日起10日內，向本院
    提出上訴書狀，上訴於第二審法院。
本案經檢察官潘怡華到庭執行職務。
中    華    民    國    97    年    11    月    28    日
                  刑事庭    法  官  徐  培  元
以上正本證明與原本無異。
                            書記官  楊  美  慧
中    華    民    國    97    年    11    月    28    日
附錄本件論罪科刑法條：
毒品危害防制條例第10條
施用第一級毒品者，處六月以上五年以下有期徒刑。
施用第二級毒品者，處三年以下有期徒刑。


司法院資訊處製作；財團法人民間司法改革基金會備份。
